臺灣新竹地方法院刑事判決　　　　　　　　　　　　　九十一年度易字第八八號
　　公　訴　人　臺灣新竹地方法院檢察署檢察官
　　被　　　告　甲○○
右列被告因竊盜案件，經檢察官提起公訴（九十一年度偵字第五０四四號），本院判
決如左：
    主  文
甲○○連續竊盜，處有期徒刑參月，如易科罰金，以參佰元折算壹日。緩刑貳年
    事  實
一、甲○○以拾荒為業，竟基於意圖自己不法所有之概括犯意，連續於民國九十一年
    八月二十六日凌晨某時及同年月二十八日凌晨三時四十分許，均在新竹市○區○
    ○路四八二號前，以徒手方式，分別竊取被害人乙○○所有放置在車牌號碼Ｗ七
    —三四六六號小客貨車上之水龍頭零件一批及水電材料一批、噴燈一組（均已領
    回），得手後，於同年月二十八日凌晨三時五十分許，為乙○○發現，報警後，
    在新竹市○○路與西安街口為警查獲。
二、案經被害人乙○○訴請新竹市警察局第一分局報請臺灣新竹地方法院檢察署檢察
    官偵查起訴。
  理  由
一、訊據被告甲○○於本院審理時對前揭犯行均坦承不諱，核與告訴人乙○○指述之
    情節相符，且本件查獲之情形亦據証人即新竹市警察局第一分局西門派出所警員
    丙○○結稱：接獲竊案之報案時，至現場攔下被告，竊取之物品置於被告所騎三
    輪車上，再至被告家中搜索查獲其他失竊物品，被告於偵查中辯稱之地點經查訪
    ，既無空地，亦無垃圾堆，且查訪新竹市磐石中學後面現場，鄰居告知二、三年
    內均未有人蓋屋等語，並有現場照片及查證報告書在卷可考，此外，並有贓證物
    品認領保管收據及照片等在卷可查，被告自白核與事實相符，其竊盜犯罪事証明
    確，犯行洵堪認定。
二、核被告甲○○所為係犯刑法第三百二十條第一項之竊盜罪。被告先後二次之竊盜
    犯行，時間緊接，所犯又係構成要件相同之罪名，顯係出於概括犯意為之，為連
    續犯，應依刑法第五十六條之規定論以一罪，並加重其刑。爰審酌被告犯罪動機
    係為變賣竊得物品得利，且被告於七十四年間即曾因竊盜罪經判刑，有臺灣高等
    法院被告全國前案紀錄表在卷可查，竟再犯此罪行，品性實有不佳，又所竊取之
    物品雖非貴重，事後亦經查獲，返還被害人，被害人所受損害尚屬輕微，然其多
  次犯行，已造成被害人工作及生活上之困擾及不安全感，惟被告係以徒手竊物，
    犯罪手法尚非惡劣，且考量被告家庭境況並不佳，家計負擔重（有三名幼子），
    且以拾荒維生，其犯罪所生危害尚非嚴重，被害人於本院審理時亦表明願原諒被
    告，並其犯罪後已坦承犯行之態度等一切情狀，量處如主文所示之刑，並諭知易
    科罰金之折算標準。又被告前雖曾受有期徒刑之宣告，惟於執行完畢後，五年內
    均未曾受有期徒刑以上刑之宣告，有臺灣高等法院被告全國前案紀錄表及臺灣新
    竹地方法院檢察署刑案資料查註紀錄表足稽，其經此教訓，當知警惕，諒無再犯
    之虞，且告訴人乙○○於本院審理時亦陳稱被告家中有三名幼子，家計負擔重，
    且有改過之意，表示願原諒被告等語，有筆錄在卷可查，被告確有三名幼子，最
    幼者年未滿三歲，且其中長子並有中度智障，有其庭呈之戶口名簿及中華民國身
    心障礙手冊影本各一紙在卷可查，若驟然予以執行此項有期徒刑或加重其經濟上
    之負擔，均可能使其辛苦維持之家計更形惡化，且依被告於本院審理時所表現之
    悔悟之意，本院認本件所宣告之刑，以暫不執行為宜，爰依法宣告緩刑二年，以
    啟自新。
據上論斷，應依刑事訴訟法第二百九十九條第一項前段，刑法第五十六條、第三百二
十條第一項、第四十一條第一項前段、第七十四條第二款，罰金罰鍰提高標準條例第
一條前段、第二條，判決如主文。
本案經檢察官劉邦繡到庭執行職務。
中      華      民      國      九十一      年      十二    月    十三  日
                                臺灣新竹地方法院刑事第二庭
                                    法  官  王紋瑩
右正本證明與原本無異。
如不服本判決，應於判決送達後十日內向本院提出上訴狀( 應附繕本 )，上訴於
臺灣高等法院。
                                    書記官  馮玉玲
中      華      民      國      九十一      年      十二    月    十三  日
附錄本件犯罪引用法條：
刑法第三百二十條
意圖為自己或第三人不法之所有，而竊取他人之動產者，為竊盜罪，處五年以下有期
徒刑、拘役或五百元以下罰金。意圖為自己或第三人不法利益，而竊佔他人之不動產
者，依前項之規定處斷。
前二項之未遂犯罰之。
